臺灣新北地方法院刑事判決
111年度審訴字第378號
公  訴  人  臺灣新北地方檢察署檢察官
被      告  曾英洲




上列被告因違反毒品危害防制條例案件，經檢察官提起公訴（11
1年度毒偵字第854號），被告於本院準備程序中就被訴事實為有
罪之陳述，經本院合議庭裁定由受命法官獨任進行簡式審判程序
，判決如下：
    主  文
曾英洲施用第一級毒品，處有期徒刑陸月，如易科罰金，以新臺
幣壹仟元折算壹日。扣案之注射針筒壹支（其上殘留無法析離之
微量海洛因）、殘渣袋壹個（其上殘留無法析離之微量海洛因）
，均沒收銷燬之。
    事  實
一、曾英洲前因施用毒品案件，經臺灣士林地方法院109年度毒
    聲字第211號裁定送觀察、勒戒後，認無繼續施用毒品傾向
    ，於民國110年5月11日執行完畢釋放，並經臺灣士林地方檢
    察署檢察官以109年度毒偵字第2182號、110年度毒偵緝字第
    118號為不起訴處分確定。詎仍不知悔改，復基於施用第一
    級毒品海洛因之犯意，於上開觀察、勒戒執行完畢釋放後3
    年內之110年11月7日上午某時，在新北市○○區○○路000號17
    樓住處內，以將第一級毒品海洛因摻水置入針筒內注射之方
    式，施用第一級毒品海洛因1次。嗣於同日10時48分許，在
    新北市○○區○○路00號前，因形跡可疑為警盤查，經其同意搜
    索，在其隨身包包內扣得注射針筒1支（其上殘留無法析離
    之微量海洛因)、殘渣袋1個（其上殘留無法析離之微量海洛
    因），復經其同意採尿送驗，結果呈嗎啡、可待因陽性反應
    ，始悉上情。
二、案經新北市政府警察局板橋分局報告臺灣新北地方檢察署檢
    察官偵查起訴。　　　
    理  由
壹、程序方面：
    本件被告曾英洲所犯係死刑、無期徒刑、最輕本刑為3年以
    上有期徒刑以外之罪，其於準備程序中就被訴事實為有罪之
    陳述，經法官告知簡式審判程序之旨，並聽取公訴人及被告
    之意見後，依刑事訴訟法第273條之1第1項規定，由本院合
    議庭裁定由受命法官獨任進行簡式審判程序，且依刑事訴訟
    法第273條之2及第159條第2項規定，不適用傳聞法則有關限
    制證據能力之相關規定，合先敘明。
貳、實體方面：
一、上揭犯罪事實，業經被告曾英洲於警詢時、本院準備程序及
    審理時均坦承不諱，並有注射針筒1支、殘渣袋1個扣案可資
    佐證及自願受搜索同意書、新北市政府警察局板橋分局搜索
    扣押筆錄、扣押物品目錄表各1份、查獲現場及扣案物品照
    片共6張附卷可稽（見偵查卷第13至19、23至25、43頁）。
    而被告經警於110年11月7日12時45分許採尿送驗，結果呈嗎
    啡、可待因陽性反應一節，亦有勘察採證同意書、新北市政
    府警察局受採集尿液檢體人姓名及檢體編號對照表（檢體編
    號：A0000000）、台灣檢驗科技股份有限公司110年11月22
    日出具之報告編號UL/2021/B0000000號濫用藥物檢驗報告（
    檢體編號：A0000000）各1份在卷可參（見偵查卷第27、29
    、33頁）。另扣案之注射針筒1支及殘渣袋1個經送鑑驗，經
    以乙醇溶液沖洗，沖洗液進行鑑驗分析，均檢出第一級毒品
    海洛因成分一節，復有臺北榮民總醫院110年12月16日北榮
    毒鑑字第C0000000號毒品成分鑑定書1份附卷可佐（見偵查
    卷第63頁），足認被告之自白與事實相符，堪以採信。又關
    於被告本案施用毒品之時間、地點及方式，起訴書雖僅記載
    為「於110年11月7日12時45分許、為警方採尿時起回溯26小
    時內之某時，在不詳地點，以不詳方式施用海洛因1次」，
    惟被告於本院準備程序、警詢時已清楚供述：最後一次是今
    （7）日早上在我住家中（新北市○○區○○路000號17樓）自己
    施用，將海洛因粉末裝入針頭內，摻水後由手臂處施打入體
    內等語明確，是關於被告本案施用毒品之時間、地點及方式
    應特定如犯罪事實欄所載，附此敘明。
二、又被告前因施用毒品案件，經依臺灣士林地方法院109年度
    毒聲字第211號裁定送觀察、勒戒後，認無繼續施用毒品傾
    向，於110年5月11日執行完畢釋放，並經臺灣士林地方檢察
    署檢察官以109年度毒偵字第2182號、110年度毒偵緝字第11
    8號為不起訴處分確定等情，有臺灣高等法院被告前案紀錄
    表1份在卷可佐，是被告於110年11月7日上午某時再為本件
    施用第一級毒品犯行，顯係在上述被告經觀察、勒戒執行完
    畢釋放後3年內再犯，自應依法追訴。綜上所述，本案事證
    明確，被告犯行，洵堪認定，應依法論科。　　
三、論罪科刑：
  ㈠核被告所為，係犯毒品危害防制條例第10條第1項之施用第一
    級毒品罪。
  ㈡被告施用第一級毒品海洛因前後持有第一級毒品海洛因之低
    度行為，應為施用之高度行為所吸收，不另論罪。
  ㈢被告前因違反毒品危害防制條例案件，經本院109年度審簡字
    第376號判決判處有期徒刑6月確定，於109年8月18日執行完
    畢，此有臺灣高等法院被告前案紀錄表1份附卷可考，是被
    告於受有期徒刑執行完畢後，5年以內故意再犯本件有期徒
    刑以上之罪，固合於累犯規定，惟參酌司法院釋字第775號
    解釋意旨，衡酌被告之犯罪情節，尚難僅因其前受有期徒刑
    執行完畢之事實，遽認被告個人有何對刑罰反應力薄弱之特
    別惡性存在，本件於法定刑範圍內斟酌刑法第57條事項量刑
    ，即可充分評價被告之罪責，故不加重其刑。
　㈣爰審酌被告明知海洛因屬政府禁制之第一級毒品，又前已因
    施用毒品案件經送觀察、勒戒，仍不能戒除毒癮，再次漠視
    法令禁制而犯本罪，顯見其戒除毒癮之意志薄弱，惟念其遇
    警盤查，即同意警方搜索，因而為警扣得注射針筒1支、殘
    渣袋1個，且犯後始終坦承犯行，態度堪稱良好，輔以施用
    毒品所生危害，實以自戕身心健康為主，對於他人生命、身
    體、財產等法益，尚無明顯而重大之實害，並衡酌其有上述
    因違反毒品危害防制條例案件經法院論罪科刑及執行完畢紀
    錄，有臺灣高等法院被告前案紀錄表可參，復兼衡其自陳國
    中肄業之智識程度，入監前從事賣菜工作、須撫養母親之生
    活狀況等一切情狀，量處如主文所示之刑，並諭知如易科罰
    金之折算標準，以資懲儆。
四、沒收：
    扣案之注射針筒1支、殘渣袋1個，其上均殘留有微量之第一
    級毒品海洛因，既難以與該等注射針筒、殘渣袋完全析離，
    應整體視為第一級毒品，屬查獲之第一級毒品，則上開查獲
    之第一級毒品，不問屬於犯人與否，均應依毒品危害防制條
    例第18條第1項前段規定沒收銷燬之。
據上論斷，依刑事訴訟法第273條之1第1項、第299條第1項前段
，毒品危害防制條例第10條第1項、第18條第1項前段，刑法第11
條、第41條第1項前段，判決如主文。
本案經檢察官黃筵銘提起公訴，經檢察官張啓聰到庭執行職務。
中　　華　　民　　國　　111 　年　　5 　　月　　18　　日
                  刑事第二十五庭  法  官      曾淑娟
如不服本判決，應於判決送達後20日內敘明上訴理由，向本院提
出上訴狀 (應附繕本) ，上訴於臺灣高等法院。其未敘述上訴理
由者，應於上訴期間屆滿後20日內向本院補提理由書「切勿逕送
上級法院」。
中　　華　　民　　國　　111 　年　　5 　　月　　20　　日
                                  書記官      王若安  
附錄本案論罪科刑法條全文：
毒品危害防制條例第10條
施用第一級毒品者，處6月以上5年以下有期徒刑。
施用第二級毒品者，處3年以下有期徒刑。